臺灣新竹地方法院刑事判決　　　　　　100年度審訴字第408號
公　訴　人　臺灣新竹地方法院檢察署檢察官
被　　　告　0000-0000.
上列被告因妨害性自主案件，經檢察官提起公訴（100 年度偵字
第1791號），經被告於本院準備程序中，就被訴事實為有罪之陳
述，經告知被告簡式審判程序之旨，並聽取檢察官、被告之意見
後，經本院進行簡式審判程序，本院判決如下：
    主    文
0000-0000B成年人對於兒童犯乘機猥褻罪，處有期徒刑拾月，緩
刑年。緩刑期內付保護管束，並應於判決確定後壹年內，向執
行檢察官指定之政府機關、政府機構、行政法人、社區或其他符
合公益目的之機構或團體，提供捌拾小時之義務勞務。
    犯罪事實
一、緣代號0000-0000B成年男子（以下簡稱甲男）係代號0000-0
    000兒童（依性侵害犯罪防治法第12條第2項之規定，不得揭
    露被害人之姓名、出生年月日、住居所及其他足資識別被害
    人身分之資訊，以下簡稱乙女）之堂舅，雙方比鄰而居，甲
    男竟基於乘機猥褻乙女之犯意，於民國99年12月28日凌晨1
    時許，酒後（未達心神喪失或精神耗弱之程度）利用雙方住
    處頂樓相連，自其住處頂樓進入乙女位在隔壁住處2 樓之房
    間內（侵入住居部分未據告訴），利用乙女熟睡不知抗拒之
    際，竟以手拉乙女之內褲，碰觸乙女大腿之方式，猥褻乙女
    得逞，然此舉驚醒乙女，甲男乃低頭蹲在乙女床邊，且抬起
    頭要乙女不要出聲，隨即沿原侵入路線逃逸。嗣乙女將上情
    告知其母即代號0000-0000A女子（以下簡稱丙女），並報警
    處理，始查悉上情。
二、案經新竹縣政府警察局竹北分局報告臺灣新竹地方法院檢察
    署檢察官偵查起訴。
    理    由
一、程序部分：
    按除被告所犯為死刑、無期徒刑、最輕本刑為3 年以上有期
    徒刑之罪或高等法院管轄第一審案件者外，於前條第1 項程
    序進行中，被告先就被訴事實為有罪之陳述時，審判長得告
    知被告簡式審判程序之旨，並聽取當事人、代理人、辯護人
    及輔佐人之意見後，裁定進行簡式審判程序，刑事訴訟法第
    273條之1第1 項定有明文。本件被告甲男所犯係死刑、無期
    徒刑、最輕本刑為3 年以上有期徒刑以外之罪，其於準備程
    序中就被訴事實為有罪之陳述，經告知簡式審判程序之旨，
    並聽取公訴人及被告甲男之意見後，本院認為適宜進行簡式
    審判程序，合先敘明。
二、認定被告甲男犯行所憑之各項證據：
（一）被告甲男於偵查中及本院準備程序、簡式審判程序時之自
      白。其稱：伊喝酒之後，利用與被害人乙女住處之頂樓相
      連，自伊住處頂樓進入被害人乙女位在隔壁住處2 樓之房
      間內，伊有碰到被害人乙女的大腿，有拉到被害人乙女內
      褲，被害人乙女就醒來了，伊有抬起頭要被害人乙女不要
      出聲，然後伊就沿原侵入路線逃走了等語（見臺灣新竹地
      方法院檢察署100 年度偵字第1791號偵查卷第26至29頁、
      43 至45 頁；本院卷第13、14、16至18頁）。
（二）被害人乙女於警詢、偵查中之指述：當天晚上她睡覺時覺
      得內褲在動，她就起來看，看到床邊有一個人面向她床鋪
      蹲著頭低低的，直到這個人抬起頭才發現是她堂舅即被告
      甲男，堂舅用國語叫她不要出聲，她就馬上去她媽媽房間
      ，跟媽媽說堂舅到她房間來等語（見上開偵查卷第5 至9
      、19至23頁）。
（三）證人丙女於警詢、偵查中之證稱：她家頂樓木門原本就是
      壞的，門的玻璃已經破掉了，她先生用一塊類似壓克力的
      東西封起來，被告甲男應該可以從該處伸手進來打開木門
      。她知道事情後馬上衝去被告甲男家，跟被告甲男之家長
      說被告甲男三更半夜來她家，並說出事情經過，在對質時
      ，被告甲男不打自招，自己說「我又沒有摸你女兒」等語
      （見上開偵查卷第10、11、9至23、43至45頁）。
（四）刑案現場照片10張附卷可稽（見上開偵查卷第35至39頁）
      。
（五）綜上，本件事證業臻明確，被告甲男犯行至堪認定，應依
      法予以論科。
三、論罪科刑：
（一）論罪：
  １、按刑法上之猥褻罪，係指姦淫以外，足以興奮或滿足性慾
      之一切色情行為而言（最高法院六十三年臺上字第二二三
      五號判例意旨參照）。本件被告甲男酒後以手拉被害人乙
      女之內褲，碰觸被害人乙女大腿之行為，在客觀上足以引
      起一般人之性慾，主觀上亦可滿足其性慾，自屬猥褻行為
      無訛。
  ２、次按甲男乘酒興侵入乙女臥室，於其熟睡施以姦淫，是對
      於婦女乘其心神喪失相類之情形，不能抗拒，而姦淫之，
      原判決依刑法第二百二十五條第一項論處，尚無不合（最
      高法院四十三年臺上字第四○四號判例參照）。依上開判
      例見解，似認利用婦女熟睡之際為姦淫行為，並無強制之
      手段，不符合刑法第二百二十一條第一項強制性交罪之構
      成要件，而應論以刑法第二百二十五條第一項之乘機性交
      ，準此，本案例中之甲男利用乙女熟睡時對乙女為猥褻行
      為，自應論以刑法第二百二十五條第二項之乘機猥褻罪。
      至乙女雖未滿十四歲，惟甲男乘乙女熟睡時所為之猥褻行
      為並無強制之手段介入，已如前述，而刑法第二百二十四
      條之一加重強制猥褻罪之成立，又須以違反意願之強制手
      段為前提，則本案例之甲男既未施以強制之手段，實無由
      成立刑法第二百二十四條之一加重強制猥褻罪；又乙女於
      熟睡中顯無同意甲男對之進行猥褻行為之可能，且本案例
      中乙女甦醒後已有驚叫之舉動，亦無同意之情形存在，與
      刑法第二百二十七條第二項合意猥褻之構成要件不符，是
      本案例中之甲男亦不宜以刑法第二百二十七條第二項之與
      幼年男女猥褻罪相繩：再者，甲男雖侵入他人住宅對乙女
      為猥褻行為，惟甲男之行為既不符合強制猥褻之要件，當
      無依刑法第二百二十二條第一項第七款加重之理（臺灣高
      等法院93年庭長法律問題研討會研討結果參照）。是核被
      告甲男本件所為，係犯刑法第225 條第2 項之乘機猥褻罪
      。又被告甲男為上開犯罪事實時，被害人乙女為未滿12歲
      之兒童，有其年籍資料在卷可憑，則被告甲男之所為，係
      對兒童犯乘機猥褻罪，應依兒童及少年福利法第70條第1
      項規定，加重其刑。
（二）量刑：爰審酌被告甲男前無任何刑事前科紀錄，此有臺灣
      高等法院被告前案紀錄表1 份附卷可據，足徵素行良善，
      然其明知被害人乙女係未滿12歲之兒童，身心並未發育健
      全，竟利用被害人乙女熟睡不知抗拒之際，對被害人乙女
      為猥褻之行為，危害被害人乙女之身心發展甚鉅，幸犯後
      坦承犯行，態度良好、犯罪手段尚非粗暴，兼考量被告甲
      男之家庭狀況及犯罪目的、生活狀況、智識程度等一切情
      狀，量處如主文所示之刑，以資懲儆。
（三）緩刑及緩刑期內付保護管束：被告甲男前未曾因故意犯罪
      受有期徒刑以上刑之宣告，此有臺灣高等法院被告前案紀
      錄表及刑案資料查註紀錄表各1 份在卷可查，因一時失慮
      致罹刑典，經此次偵查程序及科刑之教訓後，應已知所警
      惕，相信不會再犯，且對於初犯者，若任意施以自由刑，
      將使其喪失對拘禁之恐懼，減弱其自尊心；又犯罪者之家
      屬在物質及精神上均將受到重大損失，將衍生更多社會問
      題；再者犯罪者被釋放時，社會復歸時往往遇到多種困難
      ，成為促成其再犯之原因；且執行機構設施、人力有限，
      難以對受刑人全面達到教化之效果，若輕易對本案被告甲
      男施以相對短期之自由刑，將使其易受惡性之感染，成為
      再犯之原因，亦即本性善良者，若僅係偶然犯罪或過失犯
      罪，即受到自由刑之拘禁，則成為毫無變通地均送到龍蛇
      雜處之監所服刑，反而會使其學習犯罪不良習性及其他犯
      罪技巧，使該偶然犯罪或過失犯罪者下次再犯罪。因此似
      此相對短期自由刑既無益於改善受刑人惡性，又無威嚇之
      效果，反而導致受刑人將來再犯之危險提高，社會將付出
      更大成本，故本院同時基於以上短期自由刑缺失之考量，
      認對被告甲男所宣告之刑，以暫不執行為適當，以觀後效
      ，爰併予宣告緩刑3 年，以啟自新。另為使其深切反省，
      爰依刑法第74條第2 項第5 款之規定，諭知被告甲男應於
      判決確定後1 年內，向執行檢察官指定之政府機關、政府
      機構、行政法人、社區或其他符合公益目的之機構或團體
      ，提供80小時之義務勞務，並依刑法第93條第1 項第2 款
      諭知緩刑期內付保護管束。至於被告甲男究應向何政府機
      關、政府機構、行政法人、社區或其他符合公益目的之機
      構或團體提供義務勞務，屬執行之問題，應由執行檢察官
      斟酌全案情節及各政府機關、政府機構、行政法人、社區
      或其他符合公益目的之機構或團體之需求，妥為指定。再
      者，倘被告甲男違反上開所定負擔情節重大，足認原宣告
      之緩刑難收其預期效果，而有執行刑罰之必要，依刑法第
      75 條 之1 第1 項第4 款規定，得撤銷其緩刑之宣告，併
      此敘明。
據上論斷，應依刑事訴訟法第273 條之1 第1 項、第299 條第1
項前段，刑法第225 條第2 項、第74條第1 項第1 款、第2 項第
5 款、第93條第1 項第2 款，兒童及少年福利法第70條第1 項，
刑法施行法第1 條之1 第1 項、第2 項前段，判決如主文。
本案經檢察官洪期榮到庭執行職務。
中    華    民    國    100    年    8    月    10    日
                    刑事第九庭  法  官  劉兆菊
以上正本證明與原本無異。
如不服本判決應於收受判決後10日內向本院提出上訴書狀，並應
敘述具體理由。其未敘述上訴理由者，應於上訴期間屆滿後20日
內向本院補提理由書(均須按他造當事人之人數附繕本)「切勿逕
送上級法院」。
中    華    民    國    100    年    8    月    10    日
                                書記官  許榮成
附錄本案論罪科刑法條：
中華民國刑法第225條
對於男女利用其精神、身體障礙、心智缺陷或其他相類之情形，
不能或不知抗拒而為性交者，處3 年以上10年以下有期徒刑。
對於男女利用其精神、身體障礙、心智缺陷或其他相類之情形，
不能或不知抗拒而為猥褻之行為者，處6 月以上5 年以下有期徒
刑。
第 1 項之未遂犯罰之。